【裁判字號】    95,交聲,622
【裁判日期】    951229
【裁判案由】    違反道路交通管理處罰條例聲明異議
【裁判全文】
臺灣桃園地方法院交通事件裁定         95年度交聲字第622號
原處分機關  交通部公路總局新竹區監理所桃園監理站
異  議  人  甲○○
上列受處分人因違反道路交通管理處罰條例案件，對於交通部公
路總局新竹區監理所桃園監理站95年11月21日所為之處分 (原處
分案號：桃監裁罰字第裁52—DG0000000 號裁決書），聲明異議
，本院裁定如下：
    主  文
異議駁回。
    理  由
一、原處分及舉發意旨略以：受處分人即異議人甲○○所有之N5
    6 －119 號重型機車於民國95年10月12日12時24分許，在桃
    園縣桃園市○○路57號前有違規停車之事實，舉發機關桃園
    縣政府警察局桃園分局大樹派出所員警依同條例第56條第1
    項第9 款之規定，逕行以桃警交相字第DG0000000 號舉發違
    反道路交通管理事件通知單，對異議人為逕行舉發，原處分
    機關乃依據舉發事實，依同條例第56條第1 項第9 款之規定
    裁罰異議人新台幣（下同）600 元罰鍰。
二、異議意旨略以：異議人於95年10月25日係將所騎乘之N56 －
    119 號重型機車停放在桃園市○○路57號前方之騎樓，可能
    是因為店家覺得妨害做生意，將其機車移位，導致該機車違
    規停放在被舉發地點云云。
三、按汽車駕駛人停車時，停車時間、位置、方式、車種不依規
    定停車，處600 元以上1,200 元以下罰鍰，道路交通管理處
    罰條例第56條第1 項第9 款定有明文。
四、經查：異議人雖以前揭情詞辯稱，惟本件異議人未依規定停
    放其所有之車牌號碼N56 —119 號重型機車，有桃園縣政府
    警察局舉發違反道路交通管理事件通知單1 紙及舉發違規現
    場照片1 幀在卷可稽（見本院卷第11頁、第37頁），是異議
    人所有之N56 －119 號重型機車於員警取締時，確係未依規
    定停放之事實，應堪認定。至異議人雖另辯稱：係店家將其
    機車從騎樓移至該處，且被查獲當時機車頭是朝外面，一般
    而言停車時機車頭會是朝向裡面，不會朝向馬路云云，惟因
    機車體積龐大，於無法發動機車情況下，徒手搬動機車顯非
    易事，異議人對於係何店家因營業需要而需費力移車，並無
    法提出證據以實其說；甚且，衡情欲將上鎖之機車平行挪移
    已相當費力，難度頗高，遑論要將上鎖之機車後移至道路上
    並轉向90度？異議人上開所辯，顯為憑空臆測之詞，不足採
    信。另人行道包含專供行人通行之騎樓、走廊，及劃設供行
    人行走之地面道路，縱異議人所述為真，依異議人所述其原
    本係停放在人行道前之騎樓，亦屬禁止停車之處所，是異議
    人上揭所稱，自屬推託之詞，當無可採。
五、綜上所述，異議人確有前述「未依規定」之交通違規事實，
    其事證已臻明確，應堪認定。從而認原處分機關依道路交通
    管理處罰條例第56條第1 項第9款之規定，裁處異議人罰鍰
    600 元，核無不當。異議人聲明異議為無理由，應予駁回。
據上論斷，應依道路交通管理處罰條例第87條第2 項，道路交通
案件處理辦法第19條，裁定如主文。
中    華    民    國    95    年    12  月     29     日
                        交通法庭  法  官  張淑華
以上正本證明與原本無異。
如不服本裁定，應於送達後5 日內，以書狀敘明理由，向本院提
出抗告狀。
                                  書記官  郭中明
中    華    民    國    95    年    12    月   29     日


司法院資訊處製作；財團法人民間司法改革基金會備份。
